臺灣高雄地方法院刑事判決　　　　　　　109年度訴字第460號
公　訴　人　臺灣高雄地方檢察署檢察官
被　　　告　林維安


選任辯護人　陳亮佑律師
被　　　告　陳冠豪



選任辯護人　紀亙彥律師
被　　　告　廖俊維


指定辯護人　薛國棟律師
被　　　告　楊國正


　　　　　　許崴傑


上二人共同
指定辯護人　呂坤宗律師
被　　　告　許裕邦




　　　　　　李咏縓
　　　（原名李永正）




上二人共同
選任辯護人　馬興平律師
被　　　告　巫孟庭
　　　（原名巫昱萱）

　　　　　　許詠棋




　　　　　　楊軒　



上三人共同
指定辯護人　郭峻豪律師
上列被告因毒品危害防制條例案件，經檢察官提起公訴（109年
度偵字第6856、13103、13425號），本院判決如下：
    主  文
㈠壬○○共同運輸第三級毒品，處有期徒刑貳年陸月。扣案如附
  表四所示之物沒收。
㈡卯○○共同意圖販賣而持有第三級毒品，處有期徒刑壹年拾月
  。扣案如附表四所示之物沒收。
㈢未○○共同意圖販賣而持有第三級毒品，處有期徒刑壹年玖月
  。扣案如附表四所示之物沒收。
㈣午○○共同意圖販賣而持有第三級毒品，累犯，處有期徒刑貳
  年。扣案如附表四所示之物沒收。
㈤癸○○共同意圖販賣而持有第三級毒品，處有期徒刑壹年拾月
  。扣案如附表四所示之物沒收。
㈥丑○○共同意圖販賣而持有第三級毒品，累犯，處有期徒刑貳
  年。扣案如附表四所示之物沒收。
㈦丁○○共同意圖販賣而持有第三級毒品，累犯，處有期徒刑壹
  年拾月。扣案如附表四所示之物沒收。
㈧乙○○共同意圖販賣而持有第三級毒品，處有期徒刑壹年拾月
  。扣案如附表四所示之物沒收。
㈨子○○共同意圖販賣而持有第三級毒品，處有期徒刑壹年拾月
  。扣案如附表四所示之物沒收。
㈩巳○共同意圖販賣而持有第三級毒品，累犯，處有期徒刑貳年
  。扣案如附表四所示之物沒收。
    事  實
一、辛○○（由本院另行通緝，待緝獲後另行審結）、壬○○、
    卯○○、未○○、午○○、癸○○、丑○○、丁○○（原名
    戊○○）、乙○○（原名丙○○）、子○○、巳○、辰○○
    、寅○○、庚○○（前3人均由本院另行通緝，待緝獲後另
    行審結）均知悉4-甲基甲基卡西酮（起訴書誤載為甲基甲基
    卡西酮）、硝西泮分別為毒品危害防制條例所列管之第三級
    、第四級毒品，未經許可，不得意圖販賣而持有或運輸，詎
    辛○○竟自民國109年3月15日起，受姓名、年籍不詳綽號「
    阿詹」之成年男子之邀，與「阿詹」共同基於意圖販賣而持
    有第三級、第四級毒品之犯意聯絡，及共同運輸第三級毒品
    之犯意聯絡，計畫成立毒品分裝工廠，分裝第三級、第四級
    毒品而成毒品咖啡包，並將分裝完成之毒品咖啡包載運至倉
    庫儲放，以伺機販賣牟利。分工方式為：由「阿詹」提供資
    金，向不詳之上游毒販購入4-甲基甲基卡西酮、硝西泮，並
    承租桃園市○鎮區○○路○○○段000號透天厝作為分裝工
    廠、承租桃園市○○區○○路○段00號作為倉庫，辛○○則
    提供分裝毒品咖啡包之成分比例配方，購買分裝用具，直接
    或間接邀集與渠2人具有共同意圖販賣而持有第三級、第四
    級毒品之犯意聯絡之卯○○、未○○、午○○、癸○○、丑
    ○○、丁○○、乙○○、子○○、巳○、辰○○、寅○○、
    庚○○等人前往工廠進行分裝作業，且在現場指揮及分配工
    作，辛○○、「阿詹」並共同邀約與渠2人及前述在工廠進
    行分裝之人具有共同意圖販賣而持有第三級、第四級毒品之
    犯意聯絡，及與渠2人具有共同運輸第三級毒品犯意聯絡之
    壬○○擔任司機，採買便當及生活用品提供予分裝工廠內之
    成員，並負責將分裝完成之毒品咖啡包載運至倉庫儲放。辛○○上述邀集之卯○○、午○○、癸○○、丑○○、乙○○
    、子○○、巳○、辰○○、寅○○、庚○○自109年3月23日
    起加入而進入前述工廠內，並從翌日（即24日）開始進行分
    裝作業，未○○與丁○○則自109年3月25日起加入而至工廠
    內進行分裝。分裝模式為：先將果汁粉倒入打粉機中，由機
    器自動分裝至外觀印有Aape潮牌字樣之小包裝後，將毒品原
    料壓碎或磨粉後秤重，添加0.3公克之4-甲基甲基卡西酮及0
    .02公克之疑似硝西泮粉末至包裝內，再以封口機封口，而
    完成毒品咖啡包之分裝。復將分裝完成之毒品咖啡包以每50
    包裝成1個夾鍊袋，每10個夾鍊袋裝成1個牛皮紙袋之方式，
    包裝成每個牛皮紙袋內含500包毒品咖啡包之成品。壬○○
    自109年3月23日加入後，從109年3月24日起，於每日下午3
    時許，駕駛自用小客車，自上址工廠將前述已分裝完成而裝
    入牛皮紙袋內之毒品咖啡包成品，載運至前述倉庫內儲放，
    俾利「阿詹」伺機販售。嗣經臺灣高雄地方檢察署檢察官指
    揮法務部調查局高雄市調查處及高雄市政府警察局刑事警察
    大隊，於109年3月29日17時15分許，持搜索票至桃園市○鎮
    區○○路○○○段000號執行搜索，扣得如附表一所示之物
    ，又於同日18時40分許，至桃園市○○區○○路○段00號逕
    行搜索，扣得如附表二所示之物，另於附表三所示之時、地
    進行搜索後，扣得如附表三所示之物，因而查悉上情；復對
    扣案物進行鑑驗之結果，渠等共同意圖販賣而持有之4-甲基
    甲基卡西酮純質淨重約44,050.9公克，硝西泮約230公克。
二、案經法務部調查局高雄市調查處、高雄市政府警察局刑事警
    察大隊移送臺灣高雄地方檢察署檢察官偵查起訴。
    理  由
壹、程序部分：
    本判決下列所引用之證據，其中屬傳聞證據之部分，業據檢
    察官、被告壬○○、卯○○、未○○、午○○、癸○○、丑
    ○○、丁○○、乙○○、子○○、巳○及渠等之辯護人於本
    院審理時均同意有證據能力（見訴三卷第22至67頁），本院
    審酌該等具有傳聞證據性質之證據，其取得過程並無瑕疵，
    與待證事實具有關聯性，證明力非明顯過低，以之作為證據
    係屬適當，依刑事訴訟法第159條之5規定，自得作為證據。
    其餘認定本案犯罪事實之非供述證據，並無證據證明係實施
    刑事訴訟程序之公務員違背法定程序所取得，依刑事訴訟法
    第158條之4規定反面解釋，亦應認均具有證據能力。
貳、實體部分：
一、認定犯罪事實所憑之證據及其認定之理由：
  ㈠訊據被告壬○○、卯○○、未○○、午○○、癸○○、丑○○、丁○○、乙○○、子○○、巳○對於上開犯罪事實均坦
    承不諱，且經證人即共同被告辛○○、壬○○、卯○○、未
    ○○、午○○、癸○○、丑○○、丁○○、乙○○、子○○
    、巳○、辰○○、寅○○、庚○○於偵訊中結證明確，互核
    相符，並有本院搜索票1份、高雄市政府警察局刑事警察大
    隊搜索、扣押筆錄、扣押物品目錄表、扣押物品收據各3份
    、法務部調查局（下稱調查局）109年6月1日調科壹字第000
    00000000號鑑定書暨所附扣押物照片1份、法務部調查局高
    雄市調查處（下稱高雄市調處）搜索扣押筆錄、扣押物品目
    錄表、扣押物品收據各3份、高雄市調處109年9月3日高市緝
    字第10968584440號函暨檢附職務報告、現場蒐證錄影光碟1
    份、高雄市調處109年9月15日高市緝字第10968589940號函
    暨檢附職務報告、調查局110年1月6日調科壹字第109034004
    60號函各1份、查獲現場及扣案物品照片共69張（見警卷第1
    04至133、136至158頁、偵一卷第19至33、43至55、99至105
    頁、訴一卷第259至271、303至331、409至422頁）在卷可佐
    ，足認被告等人之自白與事實相符，自堪認定為真。
  ㈡被告等人之犯行應尚未達著手販賣毒品之階段，而僅成立意
    圖販賣而持有毒品犯行：
  ⒈按行為人意圖營利而購入毒品，其主觀上雖認知係為銷售營
    利，客觀上並有購入毒品之行為，惟仍須對外銷售，始為販
    賣行為之具體實現。此之對外銷售，自買賣毒品之二面關係
    以觀，固須藉由如通訊設備或親洽面談與買方聯繫交易，方
    能供買方看貨或與之議價，以實現對特定或可得特定之買方
    銷售；至於對不特定人或特定多數人行銷，進行宣傳、廣告
    ，以招攬買主之情形（例如在網路上或通訊軟體「LINE」群
    組，發布銷售毒品之訊息以求售），因銷售毒品之型態日新
    月異，尤以現今網際網路發達，透過電子媒體或網路方式宣
    傳販毒之訊息，使毒品之散布更為迅速，依一般社會通念，
    其惡性已對於販賣毒品罪所要保護整體國民身心健康之法益
    ，形成直接危險，固得認開始實行足以與販賣毒品罪構成要
    件之實現具有必要關聯性之行為，已達著手販賣階段；然行
    為人意圖營利而購入毒品後，在尚未尋找買主前，即為警查
    獲，既未對外銷售或行銷，難認其意圖營利而購入毒品之行
    為，與該罪之構成要件實現具有必要關聯性，即非屬著手販
    賣之行為，應僅成立意圖販賣而持有毒品罪。綜上，行為人
    意圖營利而購入毒品，在尚未尋找買主前，即為警查獲，其
    主觀上雖有營利之意圖，客觀上亦有購入毒品之行為，但其
    既未對外銷售，亦無向外行銷之著手販賣行為，自難認已著
    手實行販賣毒品，應論以意圖販賣而持有毒品罪（最高法院
    109年度台上大字第4861號裁定意旨參照）。
  ⒉查，本件辛○○係受「阿詹」之邀，以事實欄所載之分工方
    式，共同設立毒品分裝工廠，並由辛○○直接或間接邀同卯
    ○○、未○○、午○○、癸○○、丑○○、丁○○、乙○○
    、子○○、巳○、辰○○、寅○○、庚○○等人至工廠進行
    分裝作業，並由壬○○將分裝完成之毒品咖啡包運至倉庫儲
    放等事實，業經論述如上；又「阿詹」應係為了販賣毒品咖
    啡包，始找人分裝一情，業經辛○○於本院審理中供陳在卷
    （見訴一卷第61頁），且被告壬○○、未○○、午○○、丁○○、巳○皆供稱，渠等均能認知該等分裝完成之毒品咖啡
    包，應係要用以販賣乙節（見警卷第13頁、偵一卷第235、2
    81、324頁），而被告卯○○、癸○○、丑○○、乙○○、
    子○○於本院審理中，亦均為認罪表示（見訴三卷第19至20
    頁），則渠等顯對於分裝之毒品咖啡包係要供販賣一情，皆
    有所認知。惟，本件被告等人共同分裝毒品咖啡包，固係供
    與渠等有犯意聯絡之「阿詹」伺機販賣牟利，然綜觀全案卷
    證資料，並無積極證據足認被告等人或「阿詹」已有尋找買
    主之對外銷售行為（覓得特定人聯繫交易）或行銷行為（對
    不特定人或特定多數人求售），尚難認渠等所為與販賣毒品
    罪之構成要件實現具有密切關聯，則依前揭說明意旨，自均
    未達著手販賣毒品之階段，應僅成立意圖販賣而持有毒品之
    犯行。
  ㈢本案分裝完成之毒品咖啡包經檢驗結果固僅含有第三級毒品
    4-甲基甲基卡西酮成分，然被告等人除成立共同意圖販賣而
    持有第三級毒品罪外，仍應同時成立共同意圖販賣而持有第
    四級毒品罪：
  ⒈本件在桃園市○鎮區○○路○○○段000號分裝工廠所查獲
    之毒品咖啡包成品（即附表一編號17、21-2-7至21-2-10、2
    1-7-1至21-7-10），及在桃園市○○區○○路○段00號倉庫
    所查獲之毒品咖啡包成品（即附表二編號1、2），經檢驗結
    果，固均含有4-甲基甲基卡西酮成分，惟皆未檢出硝西泮成
    分，此有調查局109年6月1日調科壹字第10923203660號鑑定
    書及110年1月6日調科壹字第10903400460號函各1份存卷足
    憑（見警卷第136至142頁、訴一卷第103至104頁）。然，本
    案除在分裝工廠及倉庫查獲尚未分裝之4-甲基甲基卡西酮粉
    末外（分裝工廠部分：附表一編號13-1至13-4、13-6至13-9
    ，倉庫部分：附表二編號3、5），同時亦在分裝工廠及倉庫
    查獲尚未分裝之硝西泮藥錠或粉末（分裝工廠部分：附表一
    編號13-5「錠狀」、13-10「粉末狀」，倉庫部分：附表二
    編號4「錠狀」）。
  ⒉本案在分裝工廠內進行毒品分裝作業之情形如下：
  ①被告卯○○於警詢中供稱：我、劉A、小孟、阿正、巳○等5
    人在1樓分裝毒品，辛○○事先在桌上放1個裝滿紅色一粒眠
    粉末的紙碗、撲克牌、好幾籃未封口的百香果粉咖啡包及1
    台電子秤，我跟小孟的工作，就是先將撲克牌放在電子秤上
    ，再從紙碗中每次取出0.02公克一粒眠粉末放在撲克牌上秤
    重，重量正確後再將撲克牌上的粉末倒入百香果粉咖啡包..
    .至於其他3人也是做一樣的工作，但是他們的紙碗內是裝白
    色粉末等語（見警卷第18頁）。
  ②被告未○○於警詢中供稱：我們在1樓的5人照廷仔的指示工
    作，廷仔指導我們先以磅秤秤出約0.3公克的黃色粉末倒在
    已折成90度角的撲克牌內，而將撲克牌上的黃色粉末倒入裝
    有果汁粉的咖啡包裡，我和其他2人是負責黃色粉末，而剩
    下的2人是負責裝填紅色粉末等語（見警卷第34頁）。
  ③被告午○○於警詢中供稱：在1樓工作的有我、巳○、未○○、庚○○及卯○○，我、巳○及未○○負責秤重黃色粉末
    ，辛○○指示我將撲克牌對折後放在磅秤上，用湯匙取出黃
    色粉末放在撲克牌上面，秤得重量0.3公克，我們都稱黃色
    粉末為「料」，庚○○及卯○○則負責將撲克牌對折後放在
    磅秤上，用湯匙取出一粒眠放在撲克牌上面等語（見警卷第
    39至40頁）。
  ④被告癸○○於警詢中供稱：我與弟弟子○○會將黃色果汁粉
    倒入2台分裝機，再由2台分裝機將果汁粉秤重，並以每包10
    公克分裝至小包裝的咖啡包，再將咖啡包直立放到塑膠籃裡
    ...之後其他人會拿至1樓與3樓的作業區，再以電子秤以固
    定比例裝填一粒眠（橘色）與毒品原料（白黃色）等語（見
    警卷第55頁）。
  ⑤被告丑○○於警詢中供稱：有些人把「料」裝進咖啡包，有
    些人把一粒眠裝進咖啡包，有些人把裝好毒品的咖啡包封膜
    ，有些人把封膜好的咖啡包，以50包一袋裝進塑膠袋，再裝
    進牛皮紙袋中；1包咖啡包會裝0.3公克的「料」等語（見警
    卷第48至49頁）。
  ⑥證人即共同被告丁○○於偵訊中結證稱：一開始會用定量分
    裝機將果汁粉裝進咖啡包裡面，並將裝入果汁粉的咖啡包放
    進籃子裡，然後我再將「豆皮」的料打碎並放上撲克牌，再
    放進咖啡包，之後有人會將紅紅的東西打碎並放上撲克牌，
    再倒入咖啡包裡面，最後再拿去封口機封口等語（見偵一卷
    第420頁）。
  ⑦被告乙○○於警詢中供稱：辛○○要求我將0.02公克的紅色
    粉末放置在撲克牌上，我就是一直重複粉末秤重的工作等語
    （見警卷第70頁）；於偵訊中以證人身分接受訊問時結證稱
    ：流程是先裝百香果粉，倒入紅色粉末跟灰色顆粒，接著辛○○再封口，大家再一起分裝。我負責一粒眠，是紅色粉末
    ，灰色顆粒我一開始不知道是什麼，做筆錄時才知道是卡西
    酮、喵喵等語（見偵二卷第81、83頁）
  ⑧被告子○○於警詢中供稱：我及我哥哥等6、7人將果汁粉取
    出後慢慢倒入4台定量分裝機中，該機器會自動分裝成小包
    裝. ..未封口的之咖啡包會先放進塑膠籃子裡，由綽號「阿
    豪」等人拿到樓下，再將喵喵及一粒眠裝入小袋內等語（見
    警卷第77頁）。
  ⑨證人即共同被告巳○於偵訊中結證稱：先將果汁粉裝入塑膠
    袋，再將粉狀原料、一粒眠粉末裝入塑膠袋封口，就完成..
    .我是負責黃色原料的部分，我會把黃色原料研磨後秤重裝
    入袋內。果汁粉、黃色粉狀原料、紅色粉狀一粒眠都裝入袋
    內後，辛○○會負責最後塑膠袋封口的部分等語（見偵一卷
    第236頁）。
  ⑩證人即共同被告辛○○於警詢中證稱：我會指示前開13人將
    10公斤塑膠袋裝的果汁粉，取出後慢慢倒入4台打粉機中，
    該機器會自動分裝成小包裝，每10公斤果汁粉可以分裝成90
    0至1,000包小包裝，約10克左右，小包裝為黑色，袋上印有
    Aape潮牌字樣。之後其他人會將塑膠籃子內的咖啡包拿至1
    樓與3樓的作業區，再以電子秤以固定比例裝填一粒眠與毒
    品原料，我指示他們將0.1至0.15公克的喵喵原料及0.02公
    克左右的一粒眠混進每包小包裝的咖啡包中。完成裝填一粒
    眠與毒品原料後，再統一將裝有毒品的咖啡包拿到3樓的封
    口機輸送帶作業區進行封口，封口機幾乎都是我在操作。封
    口後再以50包咖啡包裝成1個夾鍊袋，10個夾鍊袋再裝到一
    個牛皮紙袋，每個牛皮紙袋共500個咖啡包等語（見警卷第4
    頁）。
  ⑪證人即共同被告辰○○於偵訊中結證稱：一開始會先將果汁
    粉倒在咖啡包的塑膠套裡面，之後會把裝滿果汁粉的咖啡包
    放進籃子裡，並送到1樓給他們打一粒眠，1樓的人會用吸管
    將一粒眠吸起來放在撲克牌上，再裝進咖啡包，一粒眠打完
    之後裝咖啡包的籃子會再送回來3樓，讓3樓的人打黃色的料
    ，就是扣案物中看起來像豆皮的東西...等語（見偵一卷第
    372頁）。
  ⑫證人即共同被告寅○○於偵訊中證稱：第一步是將果汁粉透
    過定量分裝機裝固定的量至咖啡包的塑膠袋裡...接著會將
    打好的喵喵或一粒眠放入咖啡包內，喵喵不是我負責的，1
    包的分量是0.3公克左右，我是負責分裝一粒眠，一粒眠每
    包重量是0.02公克等語（見偵二卷第36、38頁）。
  ⑬證人即共同被告庚○○於偵訊中結證稱：袋子先裝果汁粉，
    裝好後放到籃子裡面，負責裝一粒眠的就先裝一粒眠，負責
    裝黃色料（也就是喵喵、甲基甲基卡西酮）的就裝黃色料，
    都裝好以後就可以封口等語（見偵二卷第172頁）。
  ⒊依上列被告等所述之毒品分裝情形可知，被告卯○○、未○○、午○○、癸○○、丑○○、丁○○、乙○○、子○○、
    巳○（下稱被告卯○○等9人）於分裝過程中，應有分工秤
    重並添加2種粉末至已打入果汁粉之咖啡包內。而渠等所稱
    之粉末名稱或顏色、外觀雖略有差異，然應可歸納為2種：
    ⑴第1種為黃色粉末，亦有人形容其外觀為白黃色、灰色或
    狀似豆皮，被告等稱之為「料」、「喵喵」或「卡西酮」，
    此應即係4-甲基甲基卡西酮，且在已分裝完成之毒品咖啡包
    內，確檢出4-甲基甲基卡西酮成分之情，已論述如上，是被
    告卯○○等9人應成立意圖販賣而持有第三級毒品4-甲基甲
    基卡西酮之犯行，應無疑義。⑵第2種為紅色粉末，亦有人
    形容其顏色為橘色，被告等稱之為「一粒眠」。又本件在分
    裝工廠及倉庫所查獲尚未分裝之毒品，除粉末狀之4-甲基甲
    基卡西酮外，尚有錠狀及粉末狀之硝西泮一情，業論敘如前
    。惟本案對已分裝完成之毒品咖啡包檢驗結果，除4-甲基甲
    基卡西酮外，並未檢出硝西泮成分乙節，亦說明如上，則此
    部分有可能因添加之量甚微僅0.02公克或何其他不詳因素，
    致無法檢出。然依上述分裝過程，被告卯○○等9人確有秤
    重並添加2種粉末至咖啡包內乙節，仍堪認被告卯○○等9人
    俱有意圖販賣而持有二種毒品之主觀犯意。從而，放置該處
    供分裝用之第四級毒品硝西泮，仍應認屬被告卯○○等9人
    共同意圖販賣而持有之物，且為渠等主觀上所得認知，是渠
    等亦應同時成立意圖販賣而持有第四級毒品罪。至起訴書記
    載渠等在分裝毒品咖啡包時，有加入硝西泮0.02公克一情，
    惟本件既無法在分裝完成之毒品咖啡包檢出硝西泮成分，應
    僅得認定渠等係加入疑似硝西泮之粉末0.02公克，附此敘明
    。
  ⒋再者，關於被告壬○○之分工情形，固係負責採買便當等物
    ，及將分裝完成之毒品咖啡包從分裝工廠運送至倉庫，其僅
    進入分裝工廠1樓停放機車處，未曾進入工廠內，僅知悉其
    他人在其內進行分裝，並不瞭解其他人如何分工等節，業經
    被告壬○○於警詢中供述在卷（見警卷第10、15頁）。惟，
    被告壬○○既自承知悉咖啡包內係要分裝入毒品一情（見偵
    卷第147頁），而本件在被告壬○○得以進入之倉庫內，除
    扣得毒品咖啡包成品外，亦有扣得尚未分裝之粉末狀4-甲基
    甲基卡西酮及錠狀之硝西泮一節，已敘述如上，被告壬○○
    並於偵訊中供稱：我接觸到這個倉庫時，裡面就有其他毒品
    ，及相關物品等語（見偵卷第148頁），則前揭2種尚未分裝
    之毒品，均係供分裝使用之情，應為被告壬○○所得認知。
    則被告壬○○與其他被告有基於共同之犯意聯絡，各自為分
    工行為，而共同持有4-甲基甲基卡西酮、硝西泮，以達順利
    分裝完成毒品咖啡包，俾供「阿詹」伺機販賣之目的，被告
    壬○○應該當共同意圖販賣而持有第三級毒品及第四級毒品
    罪。
  ⒌至被告卯○○之辯護人以，被告卯○○僅係將毒品分裝而方
    便正犯持有，並未改變持有之狀態；被告未○○之辯護人以
    ，被告未○○之行為非共同正犯之行為態樣，而係幫助犯之
    從犯角色；被告午○○、癸○○之辯護人以，被告午○○、
    癸○○僅幫助分裝咖啡包，並未獲得薪資，有可能為幫助犯
    ；被告丑○○、丁○○之辯護人以，被告丑○○、丁○○僅
    係分裝，而因渠等並非所有權人，應並未持有毒品，渠等在
    此共犯結構底下，較似為幫助犯之行為等語，為上開被告置
    辯。惟：
  ⑴按毒品危害防制條例所謂之「持有」毒品，係指行為人主觀
    上以支配之意思，客觀上對於該毒品有事實上之支配狀態為
    已足。不問其持有之原因為何，及占有管領時間之久暫。甚
    至該毒品之所有權誰屬、係為自己或為他人持有、嗣後須否
    交還他人等，均與持有行為之成立無涉，有最高法院103年
    度台上字第4137號判決意旨可資參照。
  ⑵查，被告卯○○、未○○、午○○、癸○○、丑○○、丁○○均能認知渠等以分工方式分裝完成之毒品咖啡包，係供販
    賣之用一節，業敘明如前，仍基於共同之犯意聯絡，加入而
    共同為分裝之行為。又上列被告於分裝過程中，或有為秤重
    、摻入毒品之行為，而已成立持有毒品之犯行，或有人雖於
    分裝過程中未碰觸到毒品，然，對於供分裝用之4-甲基甲基
    卡西酮、硝西泮，及分裝完成已摻入毒品咖啡包之4-甲基甲
    基卡西酮，均在渠等或共犯支配管領當中，自仍應認為已參
    與持有之犯行，揆諸上揭判決意旨，誠不因毒品之所有權誰
    屬、係為自己或為他人持有等節而有所不同。前揭被告既然
    與其他共犯基於共同意圖販賣而持有第三級、第四級毒品之
    犯意聯絡，而共同為持有第三級、第四級毒品之犯罪構成要
    件行為，渠等所為，自應成立共同正犯，是前述辯護人認此
    部分僅成立幫助犯一情，顯不足採。
  ⒍起訴書雖記載被告等人所添加之4-甲基甲基卡西酮重量為「
    0.1至0.15公克」，並記載最後會摻入果汁粉或「奶茶粉」
    等情。惟，共同被告辛○○固證稱其指示其他被告添加0.1
    至0.15公克之喵喵原料（即指4-甲基甲基卡西酮）如上，然
    依被告未○○、午○○、丑○○之供述及共同被告寅○○之
    證述，渠等於分裝過程所添加之4-甲基甲基卡西酮係重約0.
    3公克，此已列明如前，則考量被告未○○等人係實際操作
    秤重及分裝之人，自應以渠等之供述為可採。再者，本件固
    然在分裝工廠扣得即溶奶茶23箱（即附表一編號12），然依
    共同被告辛○○於警詢之證述，即溶奶茶係供渠等沖泡當作
    飲料，並未作為毒品原料一節（見警卷第6頁），且依被告
    等上開供述之毒品分裝過程，亦均未敘及有將即溶奶茶之粉
    末加入毒品咖啡包之情，自不得逕認有摻入奶茶粉乙情。是
    起訴書上開有關添加4-甲基甲基卡西酮之重量，及最後會摻
    入奶茶粉之記載，顯有誤會，惟因犯罪事實同一，本院自得
    依證據認定如事實欄所載。
  ㈣被告壬○○另成立共同運輸第三級毒品罪：
  ⒈按毒品危害防制條例之所謂運輸，係指本於運輸意思而搬運
    輸送而言，倘其有此意圖者，一有搬運輸送之行為，犯罪即
    已成立。有無運輸毒品之主觀意圖，乃運輸毒品罪之重要構
    成要件事實。又按運輸不以自國外輸入國內或自國內輸出國
    外者為限，其在「國內運送」者，亦屬之。至於運輸之動機
    、目的係為己或為他人，運輸之方法為海運、空運、陸運或
    兼而有之，固非所問，但仍以本於運輸意思而搬運輸送，即
    須有此意圖，而為搬運輸送之行為，始成立運輸罪，此有最
    高法院110年度台上字第2040號、103年度台上字第229號刑
    事判決意旨可參。
  ⒉查：
  ⑴被告壬○○於本院審理中供稱：我本來不認識「阿詹」，是
    透過辛○○才認識「阿詹」的，當時大家在包廂一起聊天時
    講到這個工作的事情，「阿詹」說需要從事載運的工作，工
    作時數不長，只要把東西從A點載運到B點，但「阿詹」沒有
    跟我講確切的地點，後續是辛○○告知我A點即工廠、B點即
    倉庫的正確地址，我每天下午3點，就送便當及生活用品過
    去工廠，然後把毒品咖啡包載運至倉庫，每次大約有10幾袋
    牛皮紙袋，會將轎車的後車廂裝滿，辛○○有給我工廠鐵捲
    門的遙控器及倉庫鐵門的鑰匙等語（見訴三卷第68至71頁）
    ，此與證人即共同被告辛○○於警詢中證稱：是我找壬○○
    來幫忙的，壬○○是來載運毒品咖啡包成品的司機，分裝工
    廠的透天厝是「阿詹」提供的等語（見警卷第2、5至6頁）
    ；於偵訊中證稱：放毒品的倉庫是「阿詹」去租的等語（見
    偵一卷第88頁）相符。則被告壬○○既係負責將分裝完成之
    毒品咖啡包，從分裝工廠載運至倉庫，顯係本於運輸之意思
    而搬運輸送該等毒品咖啡包，其所為自該當於運輸犯行。又
    本件雖僅由被告壬○○從事運輸之行為，然依上所述可知，
    本案係「阿詹」與辛○○於犯罪計畫之初，即規劃要找被告
    壬○○負責將分裝完成之毒品咖啡包從分裝工廠載運至倉庫
    放置，俾利後續伺機販售，且由「阿詹」出資承租相關場地
    ，辛○○並負責交待細節、交付上開場所之遙控器及鑰匙予
    被告壬○○，被告壬○○與辛○○、「阿詹」顯係基於共同
    運輸毒品之犯意聯絡，而分工為上開運輸行為，渠等就本件
    運輸之犯行，有犯意之聯絡及行為之分擔，為共同正犯。
  ⑵又本件分裝完成之毒品咖啡包，經檢驗之結果，含有第三級
    毒品4-甲基甲基卡西酮成分，惟並未檢出第四級毒品硝西泮
    成分一情，已論述如前，自應認被告壬○○共同運輸之毒品
    僅係第三級毒品，而成立共同運輸第三級毒品罪。
  ⑶至被告卯○○、未○○、午○○、癸○○、丑○○、丁○○
    、乙○○、子○○、巳○等人，既未為共同運輸犯行之分工
    ，且未參與前述犯罪計畫之謀議，難認渠等就共同運輸第三
    級毒品罪之部分，有何犯意之聯絡或行為之分擔，自不得令
    渠等負擔共同運輸第三級毒品之罪責。
  ㈤有關各被告參與犯行之時間及共同意圖販賣而持有或共同運
    輸毒品之數量：
  ⒈被告卯○○、午○○、癸○○、丑○○、乙○○、子○○、
    巳○於警詢中均供稱，渠等係於109年3月23日進入分裝工廠
    （見警卷第18、39、47、54、70、77、99頁），而依證人即
    共同被告卯○○於偵訊中結證稱：辛○○跟我約109年3月23
    日於新屋麥當勞見面，我於23日到了新屋麥當勞之後，壬○○就開車載我到被警方搜索的地方等語（見偵二卷第258頁
    ），顯見被告壬○○、卯○○、午○○、癸○○、丑○○、
    乙○○、子○○、巳○等人皆係於109年3月23日加入。又依
    證人即共同被告午○○於警詢中供稱：109年3月23日進入該
    透天厝後，當天辛○○叫大家各自找位子休息並整理環境，
    24日早上辛○○教大家折撲克牌以秤量毒品的重量等語（見
    警卷第39頁），可知上列被告固於109年3月23日抵達分裝工
    廠，惟當日僅先為整理環境等前置作業，係於109年3月24日
    才進行分裝，則被告壬○○自應係從109年3月24日方開始載
    運分裝完成之毒品咖啡包至倉庫。再依被告未○○、丁○○
    於警詢中皆供稱，渠等係於109年3月25日始進入分裝工廠（
    見警卷第34、83頁），則渠2人應係109年3月25日始加入而
    參與本件犯行。
  ⒉本件扣案之毒品咖啡包成品，經檢出4-甲基甲基卡西酮成分
    之純質淨重，在分裝工廠查獲之部分如附表一編號17、21-2
    -7至21-2-10、21-7-1至21-7-10所載，在倉庫查獲之部分如
    附表二編號1、2所載；又關於尚未分裝之4-甲基甲基卡西酮
    粉末，在分裝工廠查獲之部分如附表一編號13-1至13-4、13
    -6至13-9所載，在倉庫查獲之部分如附表二編號3、5所載，
    經加總後，合計本件扣案之第三級毒品4-甲基甲基卡西酮之
    純質淨重為44,050.9公克。再者，有關尚未分裝之硝西泮成
    分之純質淨重，在分裝工廠查獲之部分如附表一編號13-5、
    13-10所載，在倉庫查獲之部分如附表二編號4所載，經加總
    後，合計本件扣案之第四級毒品硝西泮之純質淨重為230公
    克。此有調查局109年6月1日調科壹字第10923203660號鑑定
    書、110年1月6日調科壹字第10903400460號函各1份（見警
    卷第136至142頁、訴一卷第103至104頁）存卷可考。而被告
    壬○○、卯○○、未○○、午○○、癸○○、丑○○、丁○○、乙○○、子○○、巳○等人，既係基於共同意圖販賣而
    持有第三級及第四級毒品之犯意聯絡，而共同持有本案之第
    三級毒品4-甲基甲基卡西酮、第四級毒品硝西泮，則上述於
    分裝工廠及倉庫所扣得在渠等或共犯辛○○、「阿詹」等人
    事實上支配狀態下之全部4-甲基甲基卡西酮（總純質淨重為
    44,050.9公克）、硝西泮（總純質淨重為230公克），均應
    係被告壬○○、卯○○、未○○、午○○、癸○○、丑○○
    、丁○○、乙○○、子○○、巳○等人所共同持有之毒品。
  ⒊又本案在倉庫所查獲分裝完成之毒品咖啡包成品，係如附表
    二編號1、2所載，業敘明如上，而依被告壬○○於偵訊中供
    稱：我接觸到這個倉庫時，...除咖啡包成品是我放的外，
    其他是原本就有的等語（見偵一卷第148頁），自堪認上述
    扣得之毒品咖啡包，應均係由被告壬○○自分裝工廠載運至
    倉庫儲放之成品。
  ⒋至起訴書雖記載，本案經搜索後，在分裝工廠扣得毒品咖啡
    包原料10包（合計4229公克，調查局編號13-1至13-9為第三
    級毒品4-甲基甲基卡西酮，編號13-10為第四級毒品硝西泮
    ）及含有第三級毒品4-甲基甲基卡西酮之毒品咖啡包30袋（
    每袋500包、調查局編號17、21）等語（前述調查局編號同
    本判決附表一之編號）。惟，附表一編號13-5之藥錠檢品1
    包，經檢驗結果係含硝西泮成分；另有關毒品咖啡包成品，
    其中編號21之部分，經再予重新編號並檢驗之結果，附表一
    編號21-1、21-3至21-6、21-8之粉末檢品6袋（共3,000包）
    、編號21-2-1至21-2-6之粉末檢品6小袋（共300包），經檢
    驗結果均未含法定毒品成分，此有上述調查局109年6月1日
    調科壹字第10923203660號鑑定書、110年1月6日調科壹字第
    10903400460號函各1份在卷可憑，是起訴書之記載有所誤會
    ，本院自得依證據認定。
  ㈥綜上，本件事證明確，被告壬○○、卯○○、未○○、午○○、癸○○、丑○○、丁○○、乙○○、子○○、巳○等人
    之犯行均堪以認定，俱應依法論科。
二、論罪科刑：
  ㈠論罪：
  ⒈按行為後法律有變更者，適用行為時之法律，但行為後之法
    律有利於行為人者，適用最有利之法律，刑法第2條第1項定
    有明文。查本件被告等行為後，毒品危害防制條例於109年1
    月15日經總統公布修正，並自同年7月15日施行。修正前毒
    品危害防制條例第4條第3項原規定：「製造、運輸、販賣第
    三級毒品者，處7年以上有期徒刑，得併科新臺幣700萬元以
    下罰金」，修正後同條例第4條第3項則規定：「製造、運輸
    、販賣第三級毒品者，處7年以上有期徒刑，得併科新臺幣1
    ,000萬元以下罰金。」，已提高罰金刑之上限；又修正後同
    條例第9條第3項增列：「犯前5條之罪而混合二種以上之毒
    品者，適用其中最高級別毒品之法定刑，並加重其刑至2分
    之1。」，修正前並無此加重規定；另修正前同條例第17條
    第2項規定：「犯第4條至第8條之罪於偵查及審判中均自白
    者，減輕其刑」，修正後同條例第17條第2項則規定：「犯
    第4條至第8條之罪於偵查及歷次審判中均自白者，減輕其刑
    。」，修正後偵審自白減刑之要件較修正前嚴格。經比較新
    舊法之結果，以被告等行為時之法律即修正前規定，對被告
    等較為有利，自應適用被告等行為時即修正前規定。
  ⒉核被告壬○○、卯○○、未○○、午○○、癸○○、丑○○
    、丁○○、乙○○、子○○、巳○所為，均係犯毒品危害防
    制條例第5條第3項之意圖販賣而持有第三級毒品罪，及同條
    第4項之意圖販賣而持有第四級毒品罪；被告壬○○另犯修
    正前毒品危害防制條例第4條第3項之運輸第三級毒品罪。又
    被告等持有第三級毒品4-甲基甲基卡西酮、第四級毒品硝西
    泮分別逾法定重量以上（被告等行為時毒品危害防制條第11
    條第5項、第6項規定禁止持有第三、四級毒品純質淨重20公
    克以上，行為後前揭條項修正為禁止持有純質淨重5公克以
    上，惟此部分已為意圖販賣而持有第三、四級毒品之高度行
    為吸收，不另為新舊法比較）之低度行為，應為渠等意圖販
    賣而持有第三、四級毒品之高度行為所吸收，皆不另論罪。
  ⒊被告壬○○、卯○○、未○○、午○○、癸○○、丑○○、
    丁○○、乙○○、子○○、巳○與共同被告辛○○、辰○○
    、寅○○、庚○○及「阿詹」，就意圖販賣而持有第三級毒
    品罪、意圖販賣而持有第四級毒品罪之犯行間，及被告壬○○與共同被告辛○○及「阿詹」就運輸第三級毒品之犯行間
    ，有犯意聯絡及行為分擔，為共同正犯。
  ⒋又被告卯○○、未○○、午○○、癸○○、丑○○、丁○○
    、乙○○、子○○、巳○均係以一行為同時觸犯意圖販賣而
    持有第三級毒品罪、意圖販賣而持有第四級毒品罪，為想像
    競合犯，應依刑法第55條規定，從一重之意圖販賣而持有第
    三級毒品罪處斷。
  ⒌被告壬○○自109年3月24日起至被查獲時止，於每日下午3
    時許，接連自分裝工廠運輸分裝完成之毒品咖啡包至倉庫之
    行為，均係出於同一之運輸第三級毒品犯意，利用同一機會
    及模式，侵害同一法益，依一般社會健全觀念，實難將被告
    壬○○載運之次數，認定為被告壬○○成立運輸第三級毒品
    罪之罪數，應認被告壬○○各行為之獨立性極為薄弱，而視
    為數個舉動之接續施行，合為包括之一行為予以評價，屬接
    續犯。又其參與本件犯行之分工，即係負責運輸分裝完成之
    毒品咖啡包，則其運輸第三級毒品犯行之同時，亦同時成立
    意圖販賣而持有第三級毒品之犯行，且基於與其他共犯之犯
    意聯絡，而共同意圖販賣而持有第四級毒品，則其顯係為完
    成主要犯罪行為，而另犯他罪，其各個行為在自然意義上固
    非完全一致，然因犯罪目的單一，各行為仍有部分合致，依
    一般社會觀念，認應評價為一行為方符合刑罰公平原則者，
    是應認被告壬○○係以一行為同時觸犯上開3罪名，為想像
    競合犯，應依刑法第55條規定，從一重之運輸第三級毒品罪
    處斷。
  ⒍檢察官雖認被告等所為，均係犯毒品危害防制條例第4條第6
    項、第3項、第4項之販賣第三、四級毒品未遂罪嫌，然本案
    並無積極證據足認被告等此部分犯行已達著手販賣之程度，
    已如前述，公訴意旨容有誤會，惟因起訴之基本社會事實同
    一，並經本院於審理期日諭知此部分罪名及所犯法條（見訴
    三卷第19頁），爰依法變更起訴法條。又被告壬○○運輸第
    三級毒品罪部分，雖未經起訴，然因與業經起訴之前開罪名
    間，具有想像競合犯之裁判上一罪關係，為起訴效力所及，
    且經本院於審理期日當庭告知此部分罪名及所犯法條（見訴
    三卷第19頁），併予辯論之機會，已無礙被告壬○○防禦權
    之行使，本院自得併予審理。
  ㈡刑之加重減輕：
  ⒈累犯：
  ⑴按刑法第47條所規定累犯之加重，以受徒刑執行完畢，或一
    部之執行而赦免後，5年以內故意再犯有期徒刑以上之罪者
    ，為其要件。查：
  ①被告午○○前因犯公共危險案件，經臺灣桃園地方法院（下
    稱桃園地院）以108年度桃交簡字第3097號刑事判決判處有
    期徒刑2月確定，於109年3月9日易科罰金執行完畢。
  ②被告丑○○前因犯詐欺案件，經臺灣高等法院以105年度上
    易字第2243號刑事判決判處應執行有期徒刑1年確定，於107
    年6月15日易科罰金執行完畢。嗣上開案件固又與他罪定應
    執行刑，然參以最高法院104年度第6次刑事庭會議決議意旨
    ，仍不影響上開有期徒刑業已執行完畢之事實。
  ③被告丁○○前因犯妨害自由案件，經本院以103年度訴字第2
    29號刑事判決判處有期徒刑4月確定，復另犯他案經判刑確
    定，上開2案經定應執行刑為有期徒刑2年1月確定，嗣經縮
    短刑期假釋出監，所餘刑期並付保護管束，於104年8月13日
    保護管束期滿未經撤銷假釋，以已執行完畢論。然因該另案
    屬少年事件刑事判決，依少年事件處理法第83條之1第1項、
    第2項規定，於刑之執行完畢3年後，視為未曾受該宣告，並
    應將該少年之前科紀錄及有關資料予以塗銷，而已經塗銷，
    惟前揭妨害自由之案件仍應認係於104年8月13日執行完畢。
  ④被告巳○前因犯公共危險案件，經桃園地院以108年度壢交
    簡字第230號刑事判決判處有期徒刑2月確定，於108年5月2
    日易科罰金執行完畢。
  ⑤上開執行情形，有被告午○○、丑○○、丁○○、巳○等之
    臺灣高等法院被告前案紀錄表各1份在卷可按，自足認前揭
    被告於受有期徒刑執行完畢後5年以內，故意再犯本件有期
    徒刑以上之罪，為累犯。
  ⑵被告丑○○、丁○○之辯護人以渠2人構成累犯之罪名，與
    本件違反毒品危害防制條例之罪質不相當，難認有何無法達
    到矯治目的之情形，不應依累犯之規定加重其刑等語。
  ⑶按司法院釋字第775號解釋意旨，係指構成累犯者，不分情
    節，一律加重最低本刑，於不符合刑法第59條所定要件之情
    形下，致生行為人所受之刑罰超過其所應負擔罪責之個案，
    不符罪刑相當原則、比例原則，於此範圍內，在刑法第47條
    第1項修正前，為避免發生上述罪刑不相當的情形，法院就
    該個案應裁量是否加重最低本刑（最高法院109年度台上字
    第619號判決意旨參照）。查，本院認被告午○○、丑○○
    、丁○○、巳○依刑法累犯規定加重其刑，並無使前揭被告
    所受之刑罰超過其所應負擔罪責，而違反罪刑相當原則、比
    例原則之情形，又本院已於言詞辯論期日進行前科訊問、科
    刑資料調查，前揭被告及辯護人亦就科刑範圍表示意見。是
    綜合上情，本院認為被告午○○、丑○○、丁○○、巳○之
    本案犯行，皆應依刑法第47條第1項規定加重其刑。
  ⒉修正前毒品危害防制條例第17條第2項：
  ⑴按犯第4條至第8條之罪於偵查及審判中均自白者，減輕其刑
    ，修正前毒品危害防制條例第17條第2項定有明文。
  ⑵查，被告壬○○、卯○○、未○○、午○○、癸○○、丑○○、丁○○、乙○○、子○○、巳○於偵查中均坦認全部犯
    罪事實，於本院審理中亦均坦認犯行。而被告癸○○於偵訊
    中固曾稱：我不承認意圖販賣而持有，因為我沒有賣給他人
    ，我只承認製造等語（見偵二卷第125頁），惟其既已坦認
    客觀犯行，僅因不諳法律規定，而對其所成立之罪名有所誤
    解，仍應認被告癸○○於偵查中已自白犯行。另關於被告壬○○所犯運輸第三級毒品罪之部分，因檢察官漏未論及該罪
    名，致被告壬○○未及於偵查中為是否認罪、自白之表示，
    然考量被告壬○○所供述之犯罪情節，均已敘明其所為共同
    運輸第三級毒品之客觀犯行，自仍應認被告壬○○於偵查中
    就共同運輸第三級毒品罪之部分，業已自白。是以，被告壬○○、卯○○、未○○、午○○、癸○○、丑○○、丁○○
    、乙○○、子○○、巳○均依修正前毒品危害防制條例第17
    條第2項規定減輕其刑。
  ⒊刑法第59條：
  ⑴按犯罪之情狀顯可憫恕，認科以最低度刑仍嫌過重者，得酌
    量減輕其刑，刑法第59條定有明文。本件被告壬○○所犯修
    正前毒品危害防制條例第4條第3項運輸第三級毒品罪，法定
    刑為「7年以上有期徒刑，得併科新臺幣700萬元以下罰金」
    ，刑度甚重，而同為運輸毒品，原因動機不一，犯罪情節未
    必相同，故此類犯行之法定最低本刑均屬一致，難謂盡符事
    理之平。本院審酌被告壬○○為本案行為時僅21歲，年紀甚
    輕，思慮尚非周全，其自陳因女友懷孕即將生產，想多賺錢
    ，始答應共同被告辛○○之邀而為本件犯行；又被告壬○○
    於本案犯行中，僅係受辛○○支配之角色，經辛○○指派而
    擔任運輸毒品咖啡包之司機，致觸犯運輸第三級毒品之重罪
    ，然對於整體犯罪計畫，並無何主導地位，亦無從參與主要
    犯罪利益之分配，是其犯罪情節相較辛○○及「阿詹」而言
    ，甚為輕微，堪認被告壬○○本件之惡性及犯罪情節尚非甚
    重。又考量被告壬○○自始坦承犯行，犯後態度尚佳。本院
    綜合上情，認被告壬○○本案之犯行，縱依修正前毒品危害
    防制條例第17條第2項規定減輕其刑，亦至少須量處有期徒
    刑3年6月以上之刑度，猶嫌過重，客觀上足以引起社會一般
    人同情，而確有情輕法重之情形，爰依刑法第59條規定酌減
    其刑，期使個案裁判之量刑，能符合罪責相當之原則。
  ⑵至被告卯○○、未○○、午○○、癸○○之辯護人，以被告
    等進入分裝工廠工作後，手機即被收去，不能對外聯繫，且
    無法脫身，在受有壓力且遭控制之情形下，始為分裝工作；
    被告丑○○、丁○○之辯護人，則以渠2人僅分裝咖啡包，
    未獲得薪資，對於毒品無法持有，且對毒品是否流入市面，
    亦無法控制等節，認本件有情輕法重之情形，而為被告等主
    張本件應有刑法第59條酌減其刑規定之適用。惟，前揭被告
    於本件犯行中，固係受共同被告辛○○直接或間接之邀集，
    而至分裝工廠，依辛○○之指示進行秤重、分裝作業，處於
    受支配之角色，犯罪情節較輕；且依被告卯○○、未○○、
    丑○○、乙○○之供述可知，渠等被要求交出手機（見警卷
    第19、32、47、70頁），而被告丑○○、巳○另稱，渠等進
    入工廠後至被查獲止，均未走出該房屋（見警卷第47、101
    頁）一節，然依被告卯○○於警詢中供稱：...辛○○向我
    解釋工作內容是分裝一粒眠粉末，我什麼都不要管，他們會
    準備好所有的東西，以及告知我注意事項，因為工作期間手
    機要統一保管，無法對外聯繫，所以要我先向家人找理由，
    避免家人報警等語（見警卷第19頁）可知，共同被告辛○○
    事前已有向被告等告知前述事項，被告等仍前往而從事分裝
    作業，尚難謂係遭強迫而為。又渠等所犯意圖販賣而持有第
    三級毒品罪，法定刑為3年以上10年以下有期徒刑，得併科
    新臺幣300萬元以下罰金，已可就渠等實際參與之情節、持
    有數量、惡性及所生危害，於法定刑度內為審酌、考量，且
    被告等尚得依修正前毒品危害防制條例第17條第2項規定，
    減輕其刑，亦如前述，最低刑度可自有期徒刑1年6月開始量
    刑，則以前揭被告所為在分裝工廠分裝毒品咖啡包之犯行，
    將助長毒品流通，依一般國民社會感情，對照渠等可判處之
    刑度，尚難認情輕法重，而有顯可憫恕之處。故本院認前揭
    被告本案犯行，並無適用刑法第59條酌減其刑規定之餘地。
  ⒋被告午○○、丑○○、丁○○、巳○同時有上開累犯之加重
    事由，及修正前毒品危害防制條例第17條第2項之減輕情形
    ，皆應依刑法第71條第1項之規定，先加後減之。
  ⒌被告壬○○同時有修正前毒品危害防制條例第17條第2項及
    刑法第59條之減輕情形，依刑法第70條規定遞減之。
  ㈢科刑：
  ⒈本院審酌被告壬○○、卯○○、未○○、午○○、癸○○、
    丑○○、丁○○、乙○○、子○○、巳○正值青年，不思以
    正途獲取金錢，明知4-甲基甲基卡西酮、硝西泮對人身心健
    康危害甚鉅，一經沾染，極易成癮，影響深遠，如任其氾濫
    、擴散，對社會治安危害匪淺，竟無視國家禁令，受共同被
    告辛○○之邀而參與本案犯行，共同意圖販賣而持有第三、
    四級毒品，被告卯○○等9人在分裝工廠內共同分工而秤重
    、分裝毒品咖啡包，被告壬○○則將分裝完成之毒品咖啡包
    自分裝工廠運輸至倉庫存放，而同時犯共同運輸第三級毒品
    之犯行，渠等所為將助長毒品流通，戕害國民身心健康，影
    響社會秩序，危害甚鉅，所為自應予非難。惟念被告等均始
    終坦認犯行，犯後態度尚佳；被告壬○○、卯○○、乙○○
    未曾受有期徒刑以上刑之宣告，有渠等之臺灣高等法院被告
    前案紀錄表各1份附卷足按，素行尚可。又考量被告未○○
    、癸○○、子○○曾因故意犯罪經法院判刑之紀錄，被告午
    ○○、丑○○除前述成立累犯之案件，尚有另因故意犯罪經
    法院判刑紀錄等素行，有渠等之臺灣高等法院被告前案紀錄
    表各1份存卷可查。另斟酌本案係由共同被告辛○○邀集其
    他被告參與，並由辛○○在現場指派工作，被告壬○○等10
    人於本案犯行中，無從主導整體犯罪計畫，僅係立於受支配
    之地位，渠等犯罪情節較之共同被告辛○○或「阿詹」，顯
    然較輕；又被告卯○○等9人固均從事毒品之分裝作業，然
    渠等開始加入本件犯罪之時間點有所不同，參與之程度自屬
    輕重有別。再考慮被告壬○○等10人參與本件犯行之動機、
    渠等共同意圖販賣而持有第三、四級毒品之重量、被告壬○○運輸第三級毒品之數量等情，兼衡以被告壬○○等10人自
    陳之智識程度、家庭與生活狀況（見訴三卷第57至59頁），
    暨刑法第57條各款所列一切情狀，分別量處被告壬○○等10
    人如主文欄所示之刑。
  ⒉至被告壬○○、丁○○之辯護人，請求給予渠2人緩刑之機
    會；另被告乙○○之辯護人以，被告乙○○並無任何前科紀
    錄，經過本案偵查、審理程序後，已受教訓，目前在高雄市
    美濃區務農，並無再犯之虞，應以暫不執行為適當為由，請
    求給予緩刑之諭知，以勵自新等節。惟：
  ⑴按受2年以下有期徒刑、拘役或罰金之宣告，而有下列情形
    之一，認以暫不執行為適當者，得宣告2年以上5年以下之緩
    刑，其期間自裁判確定之日起算：一、未曾因故意犯罪受有
    期徒刑以上刑之宣告者。二、前因故意犯罪受有期徒刑以上
    刑之宣告，執行完畢或赦免後，5年以內未曾因故意犯罪受
    有期徒刑以上刑之宣告者，刑法第74條第1項定有明文。
  ⑵查，被告壬○○經本院宣告2年以上有期徒刑，而被告丁○○前述成立累犯之案件執行完畢後，5年內又因犯詐欺案件
    ，經臺灣橋頭地方法院於109年7月11日以108年度審金訴字
    第21號刑事判決判處有期徒刑4月確定，均不符合得宣告緩
    刑之要件。又被告乙○○固未曾因故意犯罪受有期徒刑以上
    刑之宣告，惟，依被告乙○○於警詢中供稱：我於109年過
    年在美濃鄉下賭博，欠了辛○○新臺幣12、13萬元，辛○○
    向我表示要還債的話，就於109年3月23日過去上開地址幫他
    工作，包吃包住，工作最長1個月，做完以後除了不用還錢
    ，還會看工作量給我薪水，保證至少會有10萬元以上等語（
    見警卷第70頁），可知被告乙○○固係因積欠共同被告辛○○賭債而為本案，然仍貪圖可免除賭債及可能獲取之暴利，
    鋌而走險，實非偶然觸法，又其所為分裝毒品咖啡包之犯行
    ，將助長毒品流通，戕害國民身心健康，違反國家防制毒品
    之禁令，對整體法規範之對抗性非輕，並無暫不執行為適當
    之情形，應認不適合給予緩刑之宣告。又其坦認犯行，或於
    本案分工過程立於受支配之地位，情節較輕等節，業經本院
    於量刑時予以斟酌考量，併此敘明。
三、沒收：
  ㈠扣案物之部分：
  ⒈按毒品危害防制條例對於查獲之製造、運輸、販賣、意圖販
    賣而持有、以非法方法使人施用、引誘他人施用及轉讓第三
    、四級毒品之沒收，並無特別規定，如其行為已構成犯罪，
    則該毒品即屬不受法律保護之違禁物，應回歸刑法之適用，
    依刑法第38條第1項之規定沒收之，始為適法（最高法院109
    年度台上字第1301號判決意旨參照）。查：
  ⑴扣案如附表一編號17、21-2-7至21-2-10、21-7-1至21-7-10
    、附表二編號1、2所示之毒品咖啡包，附表一編號13-1至13
    -4、13-6至13-9、附表二編號3、5之粉末，經送鑑驗結果，
    均檢出第三級毒品4-甲基甲基卡西酮成分；又附表一編號13
    -5、13-10、附表二編號4之物，經檢驗結果，均檢出第四級
    毒品硝西泮成分，有前述調查局109年6月1日調科壹字第000
    00000000號鑑定書、110年1月6日調科壹字第10903400460號
    函各1份附卷可稽。上開物品均屬被告壬○○等10人意圖販
    賣而持有之第三、四級毒品，揆諸上開判決意旨，皆屬違禁
    物，應依刑法第38條第1項規定宣告沒收。又各該盛裝毒品
    之咖啡包或包裝袋，以現今所採行之鑑驗方式，無法將之完
    全析離，亦均依刑法第38條第1項之規定，一併諭知沒收。
    至鑑定時經取樣鑑驗耗用之上開毒品，因已不存在而滅失，
    自無庸宣告沒收。
  ⑵另扣案如附表一編號1至8、14、15、19所示之物，經上開檢
    驗結果均含第三級毒品4-甲基甲基卡西酮成分殘留，因與4-
    甲基甲基卡西酮不能析離，均視同違禁物，應依刑法第38條
    第1項規定宣告沒收。
  ⒉扣案如附表一編號9至11、20之物，均係供被告壬○○等10
    人為本件犯行所用之物，業據共同被告辛○○於本院供述明
    確（見訴一卷第190頁）；又附表一編號21-1、21-3至21-6
    、21-8、21-2-1至21-2-6之咖啡包雖經檢驗結果，並未含毒
    品成分，已敘明如前，而依高雄市調處109年9月3日高市緝
    字第10968584440號函暨檢附職務報告（見訴一卷第261至27
    0頁）之記載可知，該處人員執行搜索時，係因現場有咖啡
    包尚未封口，恐未予密封，會於扣押、運送之過程中散落，
    而在現場請辛○○當場將未密封之咖啡包封口，則上開經檢
    驗結果未含毒品成分之咖啡包，顯為被告等於遭查獲時，未
    及將本案之毒品秤重、摻入後再行封口所致，然仍應屬供本
    件犯行所用之物。從而，前開物品不問屬於犯罪行為人與否
    ，應依毒品危害防制條例第19條第1項規定諭知沒收。
  ⒊至扣案如附表一編號12所示之即溶奶茶23箱，並非供被告等
    為本件犯行所用之物，業敘明如前，而附表一編號16、18之
    物，固分別係分裝工廠之房屋租賃契約書、分裝工廠及倉庫
    之鑰匙，然究非供本件犯行所用之物；又其餘扣案物，依卷
    內證據無從證明與本案被告等之犯行具關連性，故均不予宣
    告沒收。
  ㈡犯罪所得：
    本件被告壬○○、卯○○、未○○、午○○、癸○○、丑○○、丁○○、乙○○、子○○、巳○等人於本院均供稱尚未
    取得報酬（見訴一卷第135、191至192、280頁），衡以渠等
    於109年3月23日或同年月25日始先後加入參與本案犯行，於
    相隔數日後即109年3月29日下午旋遭查獲，且依上所述，負
    責分裝作業之成員於進入分裝工廠後，均尚未踏出分裝工廠
    ，是渠等所稱尚未收到報酬一節，與常情無違，且卷內亦無
    積極證據足認渠等已有收受報酬，自無法逕認渠等已取得犯
    罪所得，併此敘明。
據上論斷，應依刑事訴訟法第299條第1項前段、第300條，判決
如主文。
本案經檢察官甲○○提起公訴，檢察官己○○到庭執行職務。
中    華    民    國   110    年    12    月    3     日
                刑事第十四庭  審判長法  官  呂明燕
                                    法  官  胡慧滿
                                    法  官  吳書嫺 
以上正本證明與原本無異。
如不服本判決應於收受判決後20日內向本院提出上訴書狀，並應
敘述具體理由。其未敘述上訴理由者，應於上訴期間屆滿後20日
內向本院補提理由書(均須按他造當事人之人數附繕本)「切勿逕
送上級法院」。
中    華    民    國   110    年    12    月    4     日
                                    書記官  王萌莉
附錄所犯法條全文：
毒品危害防制條例第4條（修正前）
製造、運輸、販賣第一級毒品者，處死刑或無期徒刑；處無期徒
刑者，得併科新臺幣 2 千萬元以下罰金。
製造、運輸、販賣第二級毒品者，處無期徒刑或 7 年以上有期
徒刑，得併科新臺幣 1 千萬元以下罰金。
製造、運輸、販賣第三級毒品者，處 7 年以上有期徒刑，得併
科新臺幣 7 百萬元以下罰金。
製造、運輸、販賣第四級毒品者，處 5 年以上 12 年以下有期
徒刑，得併科新臺幣 3 百萬元以下罰金。
製造、運輸、販賣專供製造或施用毒品之器具者，處 1 年以上
7 年以下有期徒刑，得併科新臺幣 1 百萬元以下罰金。
前五項之未遂犯罰之。
 
毒品危害防制條例第5條
意圖販賣而持有第一級毒品者，處無期徒刑或 10 年以上有期徒
刑，得併科新臺幣 7 百萬元以下罰金。
意圖販賣而持有第二級毒品者，處 5 年以上有期徒刑，得併科
新臺幣 5 百萬元以下罰金。
意圖販賣而持有第三級毒品者，處 3 年以上 10 年以下有期徒
刑，得併科新臺幣 3 百萬元以下罰金。
意圖販賣而持有第四級毒品或專供製造、施用毒品之器具者，處
1 年以上 7 年以下有期徒刑，得併科新臺幣 1 百萬元以下罰金
。
 
附表一
┌──────────────────────────────┐
│警方於109年3月29日17時15分許，在桃園市平鎮區民族路雙連一段14│
│9號所扣得之物。                                             │
├───┬───────────┬─────┬────────┤
│編號  │物品名稱              │數量      │是否沒收        │
├───┼───────────┼─────┼────────┤
│1     │封口機                │5部       │是。應依刑法第38│
│      │（經檢驗有4-甲基甲基卡│          │條第1項規定沒收 │
│      │西酮成分殘留）        │          │。              │
├───┼───────────┼─────┼────────┤
│2     │定量分裝機            │4部       │是。應依刑法第38│
│      │（經檢驗有4-甲基甲基卡│          │條第1項規定沒收 │
│      │西酮成分殘留）        │          │。              │
├───┼───────────┼─────┼────────┤
│3     │研磨機                │1台       │是。應依刑法第38│
│      │（經檢驗有4-甲基甲基卡│          │條第1項規定沒收 │
│      │西酮成分殘留）        │          │。              │
├───┼───────────┼─────┼────────┤
│4     │小型研磨機            │2台       │是。應依刑法第38│
│      │（經檢驗有4-甲基甲基卡│          │條第1項規定沒收 │
│      │西酮成分殘留）        │          │。              │
├───┼───────────┼─────┼────────┤
│5     │電磁爐                │2個       │是。應依刑法第38│
│      │（經檢驗有4-甲基甲基卡│          │條第1項規定沒收 │
│      │西酮成分殘留）        │          │。              │
├───┼───────────┼─────┼────────┤
│6     │家用電子秤            │1個       │是。應依刑法第38│
│      │（經檢驗有4-甲基甲基卡│          │條第1項規定沒收 │
│      │西酮成分殘留）        │          │。              │
├───┼───────────┼─────┼────────┤
│7     │小型電子秤            │10個      │是。應依刑法第38│
│      │（經檢驗有4-甲基甲基卡│          │條第1項規定沒收 │
│      │西酮成分殘留）        │          │。              │
├───┼───────────┼─────┼────────┤
│8     │分裝盒                │32個      │是。應依刑法第38│
│      │（經檢驗有4-甲基甲基卡│          │條第1項規定沒收 │
│      │西酮成分殘留）        │          │。              │
├───┼───────────┼─────┼────────┤
│9     │咖啡包裝袋            │6箱       │是。應依毒品危害│
│      │                      │          │防制條例第19條第│
│      │                      │          │1項規定沒收。   │
├───┼───────────┼─────┼────────┤
│10    │即溶百香果果汁粉      │45箱      │是。應依毒品危害│
│      │（經隨機抽樣1包檢驗未 │          │防制條例第19條第│
│      │含法定毒品成分）      │          │1項規定沒收。   │
├───┼───────────┼─────┼────────┤
│11    │即溶百香果果汁粉      │2,110公克 │是。應依毒品危害│
│      │（經檢驗未含法定毒品成│          │防制條例第19條第│
│      │分）                  │          │1項規定沒收。   │
├───┼───────────┼─────┼────────┤
│12    │即溶奶茶              │23箱      │否。            │
│      │（經隨機抽樣1包檢驗未 │          │                │
│      │含法定毒品成分）      │          │                │
├───┼───────────┼─────┼────────┤
│13-1  │4-甲基甲基卡西酮粉末  │1包       │是。應依刑法第38│
│      │（經檢驗含第三級第25項│          │條第1項規定沒收 │
│      │毒品4-甲基甲基卡西酮成│          │。              │
│      │分，淨重約979公克，純 │          │                │
│      │度72.04%，純質淨重約  │          │                │
│      │705.3公克）           │          │                │
├───┼───────────┼─────┼────────┤
│13-2  │4-甲基甲基卡西酮粉末  │1包       │是。應依刑法第38│
│      │（經檢驗含第三級第25項│          │條第1項規定沒收 │
│      │毒品4-甲基甲基卡西酮成│          │。              │
│      │分，淨重約966公克，純 │          │                │
│      │度67.10%，純質淨重約  │          │                │
│      │648.2公克）           │          │                │
├───┼───────────┼─────┼────────┤
│13-3  │4-甲基甲基卡西酮粉末  │1包       │是。應依刑法第38│
│      │（經檢驗含第三級第25項│          │條第1項規定沒收 │
│      │毒品4-甲基甲基卡西酮成│          │。              │
│      │分，淨重約898公克，純 │          │                │
│      │度67.13%，純質淨重約  │          │                │
│      │602.8公克）           │          │                │
├───┼───────────┼─────┼────────┤
│13-4  │4-甲基甲基卡西酮粉末  │1包       │是。應依刑法第38│
│      │（經檢驗含第三級第25項│          │條第1項規定沒收 │
│      │毒品4-甲基甲基卡西酮成│          │。              │
│      │分，淨重約396公克，純 │          │                │
│      │度66.86%，純質淨重約  │          │                │
│      │264.8公克）           │          │                │
├───┼───────────┼─────┼────────┤
│13-5  │硝西泮藥錠            │1包       │是。應依刑法第38│
│      │（經隨機抽樣1顆檢驗含 │          │條第1項規定沒收 │
│      │第四級第45項毒品硝西泮│          │。              │
│      │成分，淨重約279公克， │          │                │
│      │純度1.68%，純質淨重約 │          │                │
│      │4.7公克）             │          │                │
├───┼───────────┼─────┼────────┤
│13-6  │4-甲基甲基卡西酮粉末  │1包       │是。應依刑法第38│
│      │（經檢驗含第三級第25項│          │條第1項規定沒收 │
│      │毒品4-甲基甲基卡西酮成│          │。              │
│      │分，淨重約8公克，純度 │          │                │
│      │63.84%，純質淨重約5.1 │          │                │
│      │公克）                │          │                │
├───┼───────────┼─────┼────────┤
│13-7  │4-甲基甲基卡西酮粉末  │1包       │是。應依刑法第38│
│      │（經檢驗含第三級第25項│          │條第1項規定沒收 │
│      │毒品4-甲基甲基卡西酮成│          │。              │
│      │分，淨重約11公克，純度│          │                │
│      │58.36%，純質淨重約6.4 │          │                │
│      │公克）                │          │                │
├───┼───────────┼─────┼────────┤
│13-8  │4-甲基甲基卡西酮粉末  │1包       │是。應依刑法第38│
│      │（經檢驗含第三級第25項│          │條第1項規定沒收 │
│      │毒品4-甲基甲基卡西酮成│          │。              │
│      │分，淨重約14公克，純度│          │                │
│      │66.85%，純質淨重約9.4 │          │                │
│      │公克）                │          │                │
├───┼───────────┼─────┼────────┤
│13-9  │4-甲基甲基卡西酮粉末  │1包       │是。應依刑法第38│
│      │（經檢驗含第三級第25項│          │條第1項規定沒收 │
│      │毒品4-甲基甲基卡西酮成│          │。              │
│      │分，淨重約34公克，純度│          │                │
│      │71.71%，純質淨重約24.4│          │                │
│      │公克）                │          │                │
├───┼───────────┼─────┼────────┤
│13-10 │硝西泮粉末            │1包       │是。應依刑法第38│
│      │（經檢驗含第四級第45項│          │條第1項規定沒收 │
│      │毒品硝西泮成分，淨重約│          │。              │
│      │273公克，純度1.65%，純│          │                │
│      │質淨重約4.5公克）     │          │                │
├───┼───────────┼─────┼────────┤
│14    │原料盒                │2個       │是。應依刑法第38│
│      │（經檢驗有4-甲基甲基卡│          │條第1項規定沒收 │
│      │西酮成分殘留）        │          │。              │
├───┼───────────┼─────┼────────┤
│15    │鐵鎚                  │1支       │是。應依刑法第38│
│      │（經檢驗有4-甲基甲基卡│          │條第1項規定沒收 │
│      │西酮成分殘留）        │          │。              │
├───┼───────────┼─────┼────────┤
│16    │分裝工廠房屋租賃契約書│1本       │否。            │
├───┼───────────┼─────┼────────┤
│17    │毒品咖啡包成品        │22袋（每袋│是。應依刑法第38│
│      │（經隨機抽樣5包檢驗均 │500包，共 │條第1項規定沒收 │
│      │含第三級第25項毒品4-甲│計11,000包│。              │
│      │基甲基卡西酮成分，合計│）        │                │
│      │淨重約112,090公克，純 │          │                │
│      │度5.14%，純質淨重約576│          │                │
│      │1.4公克）             │          │                │
├───┼───────────┼─────┼────────┤
│18    │毒品工廠及毒品倉庫鑰匙│1串       │否。            │
├───┼───────────┼─────┼────────┤
│19    │冷凍櫃                │1台       │是。應依刑法第38│
│      │（經檢驗有4-甲基甲基卡│          │條第1項規定沒收 │
│      │西酮成分殘留）        │          │。              │
├───┼───────────┼─────┼────────┤
│20    │行李箱                │3個       │是。應依毒品危害│
│      │                      │          │防制條例第19條第│
│      │                      │          │1項規定沒收。   │
├───┼───────────┼─────┼────────┤
│21-1，│咖啡包                │21-1，21-3│是。應依毒品危害│
│21-3至│（21-1,21-3至21-6,21-8│至21-6，21│防制條例第19條第│
│21-6，│，經隨機抽樣12包檢驗均│-8，共6袋 │1項規定沒收。   │
│21-8，│未含法定毒品成分；21-2│（計3,000 │                │
│21-2-1│-1至21-2-6，經全數檢驗│包）      │                │
│至21-2│均未含法定毒品成分）  │21-2-1至21│                │
│-6    │                      │-2-6，共6 │                │
│      │                      │小袋（計  │                │
│      │                      │300包）   │                │
├───┼───────────┼─────┼────────┤
│21-2-7│毒品咖啡包成品        │21-2-7至21│是。應依刑法第38│
│至21-2│（21-2-7至21-2-10，經 │-2-10，共4│條第1項規定沒收 │
│-10， │每袋各隨機抽樣1包檢驗 │小袋（計  │。              │
│21-7-1│均含第三級第25項毒品4-│200包）   │                │
│至21-7│甲基甲基卡西酮成分，合│21-7-1至21│                │
│-10   │計淨重約2,038公克，純 │-7-10，共 │                │
│      │度5.14%，純質淨重約104│10小袋（計│                │
│      │.8公克；21-7-1至21-7-1│500包）   │                │
│      │0，經每袋各隨機抽樣1包│          │                │
│      │檢驗均含第三級第25項毒│          │                │
│      │品4-甲基甲基卡西酮成分│          │                │
│      │，合計淨重約5,095公克 │          │                │
│      │，純度5.14%，純質淨重 │          │                │
│      │約261.9公克）         │          │                │
├───┼───────────┼─────┼────────┤
│22    │Iphone 8 plus         │1支       │否。            │
│      │（門號：0000000000）  │          │                │
├───┼───────────┼─────┼────────┤
│23    │Iphone XS             │1支       │否。            │
│      │（門號：0000000000，IM│          │                │
│      │EI：000000000000000） │          │                │
├───┼───────────┼─────┼────────┤
│24    │Iphone 6S             │1支       │否。            │
├───┼───────────┼─────┼────────┤
│25    │Iphone 8 plus         │1支       │否。            │
│      │（門號：0000000000，IM│          │                │
│      │EI：000000000000000） │          │                │
├───┼───────────┼─────┼────────┤
│26    │Iphone 6              │1支       │否。            │
└───┴───────────┴─────┴────────┘
 
附表二：
┌──────────────────────────────┐
│警方於109年3月29日17時45分許，在桃園市○○區○○路○段00號所│
│扣得之物。                                                  │
├───┬───────────┬─────┬────────┤
│編號  │物品名稱              │數量      │是否沒收        │
├───┼───────────┼─────┼────────┤
│1     │毒品咖啡包成品        │59袋（共計│是。應依刑法第38│
│      │（經隨機抽樣8包檢驗均 │29,500包）│條第1項規定沒收 │
│      │含第三級第25項毒品4-甲│          │。              │
│      │基甲基卡西酮成分，合計│          │                │
│      │淨重約300,605公克，純 │          │                │
│      │度5.14%，純質淨重約154│          │                │
│      │51.1公克）            │          │                │
├───┼───────────┼─────┼────────┤
│2     │毒品咖啡包成品        │47袋（共計│是。應依刑法第38│
│      │（經隨機抽樣7包檢驗均 │23,500包）│條第1項規定沒收 │
│      │含第三級第25項毒品4-甲│          │。              │
│      │基甲基卡西酮成分，合計│          │                │
│      │淨重約239,465公克，純 │          │                │
│      │度5.14%，純質淨重約123│          │                │
│      │08.5公克）            │          │                │
├───┼───────────┼─────┼────────┤
│3     │4-甲基甲基卡西酮粉末  │10包      │是。應依刑法第38│
│      │（經隨機抽樣3包檢驗均 │          │條第1項規定沒收 │
│      │含第三級第25項毒品4-甲│          │。              │
│      │基甲基卡西酮成分，合計│          │                │
│      │淨重約9,992公克，純度 │          │                │
│      │75.59%，純質淨重約7553│          │                │
│      │.0公克）              │          │                │
├───┼───────────┼─────┼────────┤
│4     │硝西泮藥錠            │1袋（共計 │是。應依刑法第38│
│      │（經隨機抽樣3顆檢驗均 │10包）    │條第1項規定沒收 │
│      │含第四級第45項毒品硝西│          │。              │
│      │泮成分，淨重約13,800公│          │                │
│      │克，純度1.60%，純質淨 │          │                │
│      │重約220.8公克）       │          │                │
├───┼───────────┼─────┼────────┤
│5     │4-甲基甲基卡西酮粉末  │1包       │是。應依刑法第38│
│      │（經檢驗含第三級第25項│          │條第1項規定沒收 │
│      │毒4-甲基甲基卡西酮成分│          │。              │
│      │，淨重約423公克，純度 │          │                │
│      │81.27%，純質淨重約343.│          │                │
│      │8公克）               │          │                │
├───┼───────────┼─────┼────────┤
│6     │2-溴-4-甲基苯丙酮粉末 │1包       │否。            │
│      │（經檢驗含第四級毒品先│          │                │
│      │驅原料第15項2-溴-4-甲 │          │                │
│      │基苯丙酮成分，淨重約  │          │                │
│      │1,000公克，純度83.03% │          │                │
│      │，純質淨重約830.3公克 │          │                │
│      │）                    │          │                │
├───┼───────────┼─────┼────────┤
│7     │2-溴-4-甲基苯丙酮粉末 │1包       │否。            │
│      │（經檢驗含第四級毒品先│          │                │
│      │驅原料第15項2-溴-4-甲 │          │                │
│      │基苯丙酮成分，淨重約1,│          │                │
│      │000公克，純度81.95%， │          │                │
│      │純質淨重約819.5公克） │          │                │
├───┼───────────┼─────┼────────┤
│8     │2-溴-4-甲基苯丙酮粉末 │1包       │否。            │
│      │（經檢驗含第四級毒品先│          │                │
│      │驅原料第15項2-溴-4-甲 │          │                │
│      │基苯丙酮成分，淨重約2,│          │                │
│      │481公克，純度84.84%， │          │                │
│      │純質淨重約2104.9公克）│          │                │
├───┼───────────┼─────┼────────┤
│9     │電子秤                │1台       │否。            │
└───┴───────────┴─────┴────────┘
 
附表三
┌──────────────────────────────┐
│警方於109年3月29日21時15分許，在高雄市○○區○○路00號扣得之│
│物。（於車牌號碼000-0000號自用小客車扣得）                  │
├───┬───────────┬─────┬────────┤
│編號  │物品名稱              │數量      │是否沒收        │
├───┼───────────┼─────┼────────┤
│1     │寅○○之國泰世華銀行存│1本       │否。            │
│      │摺                    │          │                │
├───┼───────────┼─────┼────────┤
│2     │CPD-NS52迷你型電子珠寶│1個       │否。            │
│      │秤                    │          │                │
└───┴───────────┴─────┴────────┘
 
附表四
┌──────────────────────────────┐
│附表一編號1至11、13-1至13-10、14、15、17、19、20、21-1、21-2│
│-1至21-2-10、21-3至21-6，21-7-1至21-7-10、21-8、附表二編號1 │
│至5。                                                       │
└──────────────────────────────┘